臺灣高等法院刑事判決　　　　　　　　　　　　　九十一年度上易字第二六二六號
　　上　訴　人　臺灣士林地方法院檢察署檢察官
　　被　　　告　甲○○　男 民.
右上訴人因被告傷害案件，不服台灣士林地方法院九十一年度易字第二九一號中華民
國九十一年七月九日第一審判決（聲請以簡易判決處刑即起訴案號：九十一年度偵字
第一０一號）提起上訴，本院判決如左：
    主  文
上訴駁回。
    事實及理由
一、本案經本院審理結果，認第一審以被告甲○○涉犯刑法第二百七十七條第一項之
    傷害罪嫌，以查無積極證據足資證明被告有傷害犯行，其犯罪嫌疑尚有不足，判
    決被告無罪，經核其認事用法均無不當，應予維持，並引用第一審判決書記載之
    理由，如附件。
二、本件公訴人認被告甲○○有傷害犯行，無非係以告訴人乙○○之指訴及證人黃榮
    順之證詞，再參以卷附之驗傷診斷書為其論據。惟訊之被告甲○○堅詞否認有何
    傷害犯行，並辯稱：伊沒有打乙○○，當時是乙○○來找伊，他說是收費站小姐
    沒有將車子攔下，所以責任應該在收費站小姐，伊說應該是車速太快，責任在乙
    ○○，而乙○○要求不要賠償，因公司有車損人員，伊要乙○○去找他們依規定
    辦理，當時雙方談話時聲音有大一點，但沒有爭吵，伊不知道乙○○傷勢何來，
    伊沒有動他等語。
三、按犯罪事實應依證據認定之，無證據不得推定其犯罪事實，刑事訴訟法第一百五
    十四條定有明文。又告訴人之告訴，係以使被告受刑事訴追為目的，是其陳述是
    否與事實相符，仍應調查其他證據以資審認，最高法院五十二年台上字第一三０
    ０號判例可資參循。經查，證人黃榮順於檢察官偵查中，原係證稱：九十年九月
    八日晚上九點半，在建明公司修車場內，有看見甲○○赤手打乙○○，往乙○○
    身上亂打，很用力打，約有半分鐘，當時伊在旁邊工作，一邊工作，一邊看，老
    板甲○○會動手毆打乙○○係因乙○○把公司的車子撞壞云云（見臺灣士林地方
    法院檢察署九十年他字第二一三０號偵查卷第四十四頁背面、第四十五頁正面）
    ，嗣證人黃榮順於原審法院審理時到庭，卻翻異其詞，檢察官問其：「你稱你在
    九十年九月八日晚上九點三十分左右在灰狗巴士修車廠內，看見被告動手打告訴
    人？」時，答稱：「告訴人叫我這樣講的。」，法官問：「實際呢？」，證人黃
    榮順答稱：「我沒有看見。」等語（見原審卷三七至四十頁，九十一年五月六日
    訊問筆錄），另於辯護人問其：「你那天有無到內湖的保養廠去？」，證人黃榮
    順答稱：「在宿舍。」，辯護人再問：「你沒有沒有住過告訴人家裡？」，證人
    黃榮順答稱：「有。」，「你是否申報流動人口的登記單，登記在告訴人家裡？
    」，答稱：「有。」各等語（原審卷三七、三九、四十頁），足證黃榮順之證詞
    不惟前後歧異，顯有瑕疵，本已難憑其瑕疵之證言，遽認被告甲○○有傷害告訴
    人乙○○之犯行。況其自承係告訴人要其作不實證述，是其在偵查中之證詞更難
    憑信。再徵諸證人黃榮順係菲僑，來台後其流動人口之申報登記在告訴人家，且
    在告訴人家住過一段時間，關係很親近，其為證人之憑信性，亦殊有虞慮，其證
    詞自難遽予採信。
四、證人即台北市立忠孝醫院醫師鄭以人於原審審理時，固到庭證稱：當時幫乙○○
    做檢查時，有問他哪裡不舒服，他拉起褲管給伊看，伊看到兩邊膝蓋各有一個小
    小的結痂，伊就問他是怎麼回事，他說是之前被打造成的，伊便說這傷已經看不
    出來了，因為已結痂太久了，接著他又說有一個新的傷，並拉開左肩給伊看，伊
    看到左肩三角肌的地方有一個五乘六公分的擦傷，且紅紅腫腫，若用拳頭打也會
    造成這種傷，且從傷口觀察，可知該傷發生沒有多久（見原審卷一０八頁，九十
    一年六月二十五日審判筆錄）等語，及卷附之告訴人台北市立忠孝醫院急診病歷
    等情以觀（原審卷一一九頁），充其量僅能證明告訴人確受有左肩擦傷之傷害，
    尚難以推論係何人、何原因所造成，尤不能單以被告與告訴人發生爭吵，即指係
    被告所為，顯難僅憑驗傷診斷書即遽認被告有故意傷害犯行。況查告訴人之驗傷
    診斷書僅記載左肩擦傷六公分乘五公分（至其上另載有兩側小腿各有一陳舊結痂
    ，各為一公分乘一公及零點五公分乘零點五公分，應係舊傷，與本件無關）（見
    九十年他字第二一三０號偵查卷第七頁），尚非極為嚴重之傷害，苟係遭被告以
    徒手很用力毆打身體半分鐘（見九十年他字第二一三０號偵查卷第四五頁），衡
    情其應遍體麟傷，豈會僅有如此輕微之傷勢而已？益徵證人黃榮順於偵查中所言
    不實，難予以採信。
五、至證人即建明公司員工李金城於偵查中，固證稱：「（九十年九月八日晚上九點
    多在內湖飛狗巴士保養場內有看到甲○○打乙○○？）我沒看到，被一輛車子擋
    到，但我有聽到他們在吵架，因為黃不讓簡出車，因簡先前有發生車禍，黃要簡
    賠，簡不賠，黃就不讓簡出車。（當時你有看到他們二人拉扯？）我當時在保養
    場內修車，有聽到他們二人在爭吵，我站的位置被車擋到，所以沒看到他們，保
    養場的師父叫我不要過去看，說沒有我們的事。」等語（見同上偵查卷第五十三
    頁），惟此僅能證明被告在偵審中供述：因車禍車損之事與告訴人大聲談論之情
    節屬實（原審卷一一二頁），惟大聲談論、爭吵，並非傷害行為。此外，復查無
    其他積極證據足認被告有何公訴人所指之不法情事，揆諸前揭說明，原審以不能
    證明被告犯罪，諭知被告無罪之判決，經核並無違誤，應予維持。檢察官上訴指
    摘原判決不當，為無理由，應予駁回。
據上論斷，應依刑事訴訟法第三百七十三條、第三百六十八條，判決如主文。
本案經檢察官沈世箴到庭執行職務。
中      華      民      國    九十一    年     十二     月    二十六    日
                              臺灣高等法院刑事第九庭
                                    審判長法  官  李  文  成
                                          法  官  周  盈  文
                                       法  官  官  有  明
右正本證明與原本無異。
不得上訴。
                                          書記官  林  蓓  瑜
中      華      民      國    九十一  年     十二     月    二十七    日
